【裁判字號】    97,易,1749
【裁判日期】    971217
【裁判案由】    竊盜
【裁判全文】
臺灣臺南地方法院刑事判決          97年度易字第1749號
公  訴  人  臺灣臺南地方法院檢察署檢察官
被      告  甲○○
上列被告因竊盜案件，經檢察官提起公訴（97年度偵字第13766
號），被告於準備程序期日就被訴事實為有罪陳述，本院裁定進
行簡式審判程序，判決如下：
    主  文
甲○○踰越牆垣竊盜，累犯，處有期徒刑拾月。
    事  實
一、甲○○前曾於民國75、78、88、93及97年間多次因竊盜罪，
    先後經各法院判刑確定。其中88年間所犯竊盜等罪，經本院
    以88年度易字第3245號判決應執行有期徒刑1年2月，並於刑
    之執行前令入勞動處所強制工作3年，經上訴臺灣高等法院
    臺南分院，於89年3月15日以89年度上易字第383號駁回上訴
    確定，甫於93年1月8日執行完畢。猶不知悛悔，復意圖為自
    己不法之所有，於97年9月12日上午8時20分許，行經臺南縣
    仁德鄉○○路101號乙○○所參與經營之「建民螺絲廠」時
    ，見該處無人看管，竟翻越該工廠之圍牆，進入廠房徒手竊
    取放置其內之工業用電風扇3具 (價值共約新臺幣300元)，
    得手後欲離去時為巡邏員警當場查獲，並扣得上開電風扇3
    具。
二、案經臺南縣警察局歸仁分局報請臺灣臺南地方法院檢察署檢
    察官偵查起訴。
    理  由
一、訊據被告甲○○對其於上開犯罪時、地之竊盜犯行均坦承不
    諱，核與證人乙○○於警詢及本院審理中之證述內容相符，
    並有扣押物品目錄表1紙、照片4張及贓物認領保管單1紙在
    卷可稽，復有工業用電風扇3具扣案足資佐證。被告於第一
    次審判期日雖矢口否認有何翻牆行為，辯稱: 伊當時手臂受
    傷，沒有辦法翻牆，因當時圍牆有缺口，大約其身高一半的
    高度，故以彎腰低頭之勢，將手伸進缺口內撿起放在圍牆邊
    之電風扇云云。惟查，被告當時翻牆進入工廠偷竊之事實，
    業據被告於警詢、偵訊中明確供認不諱。佐以證人乙○○到
    院結證: 當時扣案之電風扇3具均放於廠房內，且公司因處
    於休業狀態，不會有員工搬移電風扇位置等語（見本院卷第
    60 、61頁），顯見被告以當時電風扇是放在圍牆邊，並以
    手撿拾電風扇之詞置辯，並無足採，足認被告於警詢、偵訊
    及第二次審判期日供承「翻越圍牆進入工廠行竊」之任意性
    自白與事實相符，其犯行堪以認定，應予依法論科。
二、核被告所為，係犯刑法第321條第1項第2款踰越牆垣加重竊
    盜罪。被告有如本判決事實欄所載之科刑及執行紀錄，有臺
    灣高等法院被告前案紀錄表在卷可按。其受有期徒刑執行完
    畢5年內，再犯本件最重本刑為有期徒刑以上之罪，為累犯
    ，應依刑法第47 條第1項規定加重其刑。爰審酌被告自75年
    起多次犯竊盜罪，於97年7月18日甫因縮短刑期假釋出監，
    不思自新，猶於97年7月30日犯竊盜罪，並經本院以97年度
    簡字第2423號判決有期徒刑4 月確定（尚未執行），此有臺
    灣高等法院被告前案紀錄表在卷可稽，旋即再犯本件相同之
    罪，顯見其惡性不輕，不宜寬待，惟兼衡其侵害法益輕微，
    及犯罪動機、目的、方法暨本件自白後試圖飾詞脫罪之犯後
    態度等一切情狀，量處如主文所示之刑。至扣案之工業用電
    風扇3具非被告所有，爰不宣告沒收，併此敘明。
據上論斷，應依刑事訴訟法第299條第1項前段，刑法第321條第1
項第2款，第47條第1項，判決如主文。
本案經檢察官黃裕堯到庭執行職務
中    華    民    國    97    年    12    月    17    日
                  刑事第三庭    法  官  陳欽賢
以上正本證明與原本無異。
如不服本判決應於收受本判後10日內向本院提出上訴書狀，並應
敘述具體理由。其未敘述上訴理由者，應於上訴期間屆滿後20日
內向本院補提理由書狀（均須按他造當事人之人數附繕本）「切
勿逕送上級法院」。
                                書記官  洪培綺
中    華    民    國    97    年    12    月    17    日
本件論罪科刑法條：
刑法第321條第1項第2款
犯竊盜罪而有左列情形之一者，處六月以上、五年以下有期徒刑
：
二、毀越門扇、牆垣或其他安全設備而犯之者。


司法院資訊處製作；財團法人民間司法改革基金會備份。
